臺灣臺北地方法院刑事判決
110年度審易字第2241號
公  訴  人  臺灣臺北地方檢察署檢察官
被      告  林泫洋


上列被告因妨害秘密等案件，經檢察官提起公訴（110年度偵字
第19158號），本院判決如下：
    主  文
本件公訴不受理。
    理  由
一、公訴意旨如附件起訴書所載。
二、按告訴乃論之罪，告訴人於第一審辯論終結前，得撤回其告
    訴，又告訴經撤回者，應諭知不受理之判決，刑事訴訟法第
    238條第1項、第303條第3款分別定有明文。再不受理之判決
　　，得不經言詞辯論為之，亦為同法第307條所明定。
三、查本件告訴人許婷婷及富綠第公寓大廈管理委員會委由許婷
    婷告訴被告林泫洋妨害秘密等案件，經檢察官提起公訴，認
    被告係犯刑法第306條第1項之侵入住宅、同法第315之1第1
    項第1款之妨害秘密，及同法第354條之毀棄損壞等罪嫌，依
    刑法第308條第1項、同法第319條，及同法第357條之規定均
    須告訴乃論。茲因告訴人均撤回告訴，不再訴究等情，有刑
    事撤回告訴狀2紙在卷可稽，揆諸上開規定，本件爰不經言
    詞辯論，逕為諭知不受理之判決。
據上論斷，應依刑事訴訟法第303條第3款、第307條，判決如主
文。
本案經檢察官邱耀德提起公訴，檢察官吳春麗到庭執行職務。
中　　華　　民　　國　　111 　年　　5 　　月　　17　　日
　　　　　　　　　刑事第二十一庭法　官　倪霈棻
上正本證明與原本無異。 
如不服本判決應於收受送達後20日內向本院提出上訴書狀，並應
敘述具體理由；其未敘述上訴理由者，應於上訴期間屆滿後20日
內向本院補提理由書（均須按他造當事人之人數附繕本）「切勿
逕送上級法院」。告訴人或被害人如對於本判決不服者，應具備
理由請求檢察官上訴，其上訴期間之計算係以檢察官收受判決正
本之日期為準。因疫情而遲誤不變期間，得向法院聲請回復原狀
。
                                書記官  吳雪華
中　　華　　民　　國　　111 　年　　5 　　月　　17　　日
附件：
臺灣臺北地方檢察署檢察官起訴書
                                    110年度偵字第19158號
　　被　　　告　林泫洋　男　50歲（民國00年0月00日生）
　　　　　　　　　　　　住新北市○○區○○街000號4樓
                       （另案在法務部○○○○○○○○○                         ○○執行中）    
　　　　　　　　　　　　國民身分證統一編號：Z000000000號
上列被告因妨害秘密等案件，已經偵查終結，認應該提起公訴，
茲將犯罪事實及證據並所犯法條分敘如下：
　　　　犯罪事實
一、林泫洋與許婷婷素不相識，竟與姓名年籍不詳綽號「阿明」
    之成年男子基於無故侵入他人住宅及附連圍繞土地之犯意聯
    絡與行為分擔，於民國110年2月26日16時30分許，見許婷婷
    駕駛之車牌號碼000-0000號自用小客車正欲進入臺北市○○區
    ○○○路0段000巷00號地下停車場(富綠第社區)時，與「阿明
    」駕駛BEN-9895號自用小客車尾隨許婷婷前開汽車侵入社區
    地下停車場，後又基於妨害秘密與毀棄損壞之犯意聯絡與行
    為分擔，於同(26)日16時52分許，在上開停車場內，趁許婷
    婷不知情之下，由林泫洋在旁把風，再由「阿明」將衛星定
    位發報器吸粘在許婷婷所駕車號000-0000號自小客車右後輪
    內遮板內，以便查知其車輛行蹤，過程中造成上開自小客車
    之左、右後輪內遮板損壞。嗣許婷婷發覺有異，遂駕車前往
    臺北市○○區○○街000號汎德汽車保養廠維修保養車輛時，發
    現車上遭裝設上開追蹤器因而循線查知上情。
二、案經許婷婷訴由臺北市政府警察局文山第二分局報告偵辦。
  　　　證據並所犯法條
一、證據清單及待證事實：
編號 證據名稱 待證事實 ㈠ 被告林泫洋之供述 被告坦承係監視錄影畫面之人，惟矢口否認犯行，辯稱：是「阿明」帶我去的，我不知道他要做什麼云云。 ㈡ 告訴人許婷婷於警詢與偵訊時之指訴 證明全部犯罪事實。 ㈢ 監視錄影畫面翻拍相片、 光碟  同上。  ㈣ 告訴人提供之委託書、汎德永業汽車股份有限公司汎德台北分公司結帳單影本、附加工作明細單、指認照片及車輛遭毀損(安裝)照片各1份。 同上。  ㈤ 臺北市政府警察局文山第二分局勘察採證同意書、扣押筆錄、扣押物品目錄表及扣押物品收據各1份。 同上。 
二、核被告所為，係犯第306條第1項侵入住宅、同法第315之1第
    1項第1款妨害秘密與同法第354條毀棄損壞罪嫌。被告與「
    阿明」有犯意聯絡、行為分擔，請論以共同正犯。被告所犯
    之前開數罪屬一行為而觸犯數罪名，請依刑法第55條前段想
    像競合犯之規定，從一重處斷。
三、依刑事訴訟法第251條第1項提起公訴。
    此　致
臺灣臺北地方法院
中　　華　　民　　國　 110　 年　　12　　月　　6 　　日
                       檢 察 官    邱  耀  德
本件正本證明與原本無異
中　　華　　民　　國　 110 　年　　12  　月　  22　　日
                       書 記 官    林  念  穎
附錄本案所犯法條全文
中華民國刑法第306條
（侵入住居罪）
無故侵入他人住宅、建築物或附連圍繞之土地或船艦者，處 1
年以下有期徒刑、拘役或 3 百元以下罰金。
無故隱匿其內，或受退去之要求而仍留滯者，亦同。
中華民國刑法第315條之1
（妨害秘密罪）
有下列行為之一者，處 3 年以下有期徒刑、拘役或 30 萬元以
下罰金：
一、無故利用工具或設備窺視、竊聽他人非公開之活動、言論、
    談話或身體隱私部位者。
二、無故以錄音、照相、錄影或電磁紀錄竊錄他人非公開之活動
    、言論、談話或身體隱私部位者。
中華民國刑法第354條
（毀損器物罪）
毀棄、損壞前二條以外之他人之物或致令不堪用，足以生損害於
公眾或他人者，處 2 年以下有期徒刑、拘役或 5 百元以下罰金
。